【裁判字號】    89,上易,1598
【裁判日期】    890524
【裁判案由】    就業服務法
【裁判全文】
臺灣高等法院刑事判決                  八十九年度上易字第一五九八號
    上  訴  人  臺灣桃園地方法院檢察署檢察官
    被      告  甲○○
右上訴人，因被告違反就業服務法案件，不服臺灣桃園地方法院，八十九年度易字第
二七六號，中華民國八十九年三月二十四日第一審判決（起訴案號：臺灣桃園地方法
院檢察署八十八年度偵字第一八五七二號）提起上訴，本院判決如左：
    主      文
原判決撤銷。
甲○○連續違反不得聘僱許可失效之外國人之規定，其聘僱人數為一人，處罰金新台
幣萬元，如易服勞役，以新台幣玖佰元即銀元參佰元折算壹日。
    事      實
一、甲○○明知雇主不得聘僱許可失效之外國人，竟未經中央主管機關行政院勞工委
    員會之許可，基於概括之犯意自民國八十八年十一月十七日至同年月二十日止，
    以每日新台幣（下同）八百元之薪資，聘僱原係日成營造廠股份有限公司（下稱
    日成公司）於八十七年六月二十二日合法聘僱來台工作，居留效期至八十八年六
月二十一日止，許可業經失效之印尼籍男子ＭＡＳＫＵＲＩ  ＩＣＨＳＡＮ在其
    所承包桃園縣中壢市○○○路十六之九十六號陸光五村工地從事安裝鐵門工作，
    嗣於八十八年十一月二十日十六時許，為警在上址查獲上開印尼人，始偵悉前情
    。另甲○○另自八十八年二月間起至八十九年一月九日止，未經申請主管機關許
    可，非法僱請印尼籍逃逸外勞ADHE SUTANTO（戶照號碼：Ｅ971355）在其承包之
    中華工程公司位於中壢地區之建築工地，從事打雜之工作，並供給每日工資壹仟
    元及食宿等待遇，經警於八十九年一月九日十七時三十分查獲。
二、案經桃園縣警察局中壢分局報請臺灣桃園地方法院檢察署檢察官偵查起訴暨移送
    併辦。
    理      由
一、訊據被告甲○○矢口否認涉有右揭聘僱印尼籍男子ＭＡＳＫＵＲＩ  ＩＣＨＳＡ
    Ｎ之犯行，辯稱：該外勞非伊僱用，伊僅請該外勞幫忙工作二、三小時請吃便當
    云云。然查，右揭犯罪事實業據被告於警訊時坦認屬實，核與證人印尼籍男子Ｍ
    ＡＳＫＵＲＩ  ＩＣＨＳＡＮ於警訊時證述情節相符，被告確有僱用該名外勞之
    事實已極明確，被告嗣後翻異，顯係臨訟圖卸之詞，不足採信。又ＭＡＳＫＵＲ
    Ｉ  ＩＣＨＳＡＮ原係日成公司於八十七年六月二十二日合法聘僱來台工作，居
    留效期至八十八年六月二十一日止，嗣於八十八年六月十七日逃逸之情，有居留
    外僑作業外勞詳細資料表一紙，堪認ＭＡＳＫＵＲＩ  ＩＣＨＳＡＮ確係工作許
    可已經失效之外勞，另被告另自八十八年二月間起至八十九年一月九日止，未經
    許可雇用印尼籍勞工ＡＤＨＥ  ＳＵＴＡＮＡＯ在桃園地區從事打雜工作乙節，
    亦業據甲○○於警訊坦承右揭犯行不諱復有外勞供錄暨口卡片等附卷綦詳，本案
    事證明確，被告犯行堪以認定，應予依法論科。
二、按外國人未經雇主申請許可，不得在中華民國境內工作，且雇主不得聘僱許可失
    效之外國人，就業服務法第四十二條、第五十三條第一款定有明文。核被告違反
    上開第五十三條第一款後段規定，聘僱許可失效之外國人工作，人數為一人，應
    依同法第五十八條第一項前段處斷。又查被告先後二次犯行，時間緊接，方法相
    同，顯係基於概括之犯意反覆為之，且所犯構成要件相同，為連續犯，應論以一
    罪，並依法加重其刑。
三、原審據以論罪科刑，原非無見，惟查被告未經許可雇用印尼籍勞工ＡＤＨＥ  Ｓ
    ＵＴＡＮＡＯ部分有連續關係，屬裁判上之一罪，為起訴效力所及，原審未及一
    併審究，自有未合，檢察官上訴意旨執此指摘原判決不當，為有理由，應由本院
    將原判決撤銷改判。爰審酌被告之品行、犯罪動機、目的、手段、及犯後態度等
    一切情狀，量處如主文所示之刑，並諭知易服勞役之折算標準。
據上論斷，應依刑事訴訟法第三百六十九條第一項前段、第三百六十四條、第二百九
十九條第一項前段，就業服務法第五十八條第一項前段、第五十三條第一款，刑法第
十一條前段、第五十六條、第四十二條第二項，罰金罰鍰提高標準條例第二條，現行
法規所定貨幣單位折算新台幣條例第二條，判決如主文。
本案經檢察官費玲玲到庭執行職務。
中    華    民    國    八十九    年      五        月      二十四      日
                            臺灣高等法院刑事第十一庭
                                審判長法  官  楊  照  男
                                      法  官  王  詠  寰
                                      法  官  楊  炳  禎
右正本證明與原本無異。
不得上訴。
                                      書記官  廖  素  花
中    華    民    國    八十九    年      五        月      二十六      日
附錄：本案論罪科刑法條全文
就業服務法
第五十八條  違反第五十三條第一款、第二款或第三款規定，其聘僱或留用人數為一
            人者，處六月以下有期徒刑、拘役或科或併科新臺幣九萬元以下罰金；
            其聘僱或留用人數為二人以上者，處三年以下有期徒刑、拘役或科或併
            科新臺幣三十萬元以下罰金。
            法人之代表人、法人或自然人之代理人、受雇人或其他從業人員，因執
            行業務犯前項之罪者，除處罰其行為人外，對該法人或自然人亦科以前
            項之罰金。


司法院資訊處製作；財團法人民間司法改革基金會備份。
